---
title: "Introdução"
output:
  html_document:
    #body{text-align: justify}                    
    #toc: true                       
    #toc_depth: 3                    
    #toc_float:                      
    #  collapsed: true
    #  smooth_scroll: true
    #number_sections: true           
    #theme: flatly
    #spacelab
    #default,cerulean,journal,flatly,readable,spacelab,
    #united,cosmo,lumen,paper,sandstone,simplex,yeti
    
    highlight: espresso
    #default, tango, pygments, kate, monochrome, espresso, zenburn, haddock, and textmate
    #css: styles.css                
    fig_width: 7                    
    fig_height: 6                   
    fig_caption: true               
    fig_align: 'center'
    #code_folding: hide              
#    keep_md: true                   

---
<style>
  body {
    text-align: justify;
  }
</style>

```{r setup, include=FALSE}
knitr::opts_chunk$set(echo = TRUE, cache = FALSE)
source("./R/1_intro.R")
```

---

O setor da construçãoo civil tem grande importância na economia brasileira e é composto por diversas empresas de capital aberto na Bolsa de Valores. Por isso, é fundamental avaliar a performance dessas empresas, com o objetivo de identificar tendências e oportunidades de investimento. Nesse contexto, este estudo tem como objetivo analisar a performance das empresas do setor da construção civil, utilizando dados coletados no "Portal Dados Abertos CVM". A análise se divide em quatro seções: apresentação das empresas e fatos relevantes em 2022, análise de desempenho operacional, análise de desempenho financeiro e análise individual de cada empresa. Espera-se que os resultados obtidos possam contribuir para uma melhor compreensão do mercado e para a tomada de decisões mais informadas pelos investidores.


###  {.tabset .tabset-fade .tabset-pills}

```{r, echo=FALSE}
#-----------------------------------------------------------------------

```


---

#### EMPRESAS

<center>
```{r, comment=FALSE, message=FALSE, fig.align='center', warning=TRUE, echo = FALSE}

DT::datatable(intro_tb_empresas[,c('EMPRESA', 
                                   'SEGMENTO', 
                                   'UF')], 
              class = 'cell-border stripe',
              rownames = F,
              #filter = 'top',
              editable = T) %>%
  formatStyle(columns = c("EMPRESA"), width = "50%") %>%
  formatStyle(columns = c('SEGMENTO'), width = "35") %>%
  formatStyle(columns = c('UF'), width = "15%")
              
```
</center>

---

#### EMPRESAS POR SEGMENTO

```{r, comment=FALSE, message=FALSE, fig.align='center', fig.width = 100, fig.height = 4, warning=TRUE, echo = FALSE}

plot_ly(
  intro_graph_segmento, 
  x = ~Freq, 
  y = ~reorder(factor(SEGMENTO), Freq),
  type = "bar", 
  orientation = 'h',
  hovertemplate = paste('Quantidade: %{x}',
                        '<br>Segmento: %{y}',
                        '<extra></extra>'),
  texttemplate = "%{x}",
  textposition = "outside"
) %>%
  layout(
    xaxis = list(title = "Quantidade"), 
    yaxis = list(title = "Segmento")
  )

```

---

#### EMPRESAS POR ESTADO

```{r, comment=FALSE, message=FALSE, fig.align='center', warning=FALSE, echo = FALSE}
#table1 <- freq_n_ord(EMPRESA$UF)

#ggplot(data=table1, aes(x=reorder(Niveis, -Frequencia), 
#                       y=Frequencia#, 
#                       #fill = Niveis
#                       )) + 
#  geom_bar(stat="identity", 
#           col=1,
#           lwd=1)+
#  ylim(c(0, 
#         (max(table1$Frequencia)+ (max(table1$Frequencia)*0.2))))+
#  geom_text(aes(label=Frequencia), 
#            vjust=-1, 
#            color=1, 
#            size=8)+
#  ylab("") +
#  xlab("") +
#  ggtitle("")+
#  theme_classic() + theme(legend.position = 'bottom',
#    plot.title = element_text(family = "Helvetica", 
#                              face = "bold", 
#                              size = (20),
#                              hjust = 0.5),
#    axis.title = element_text(face = "bold",
#                              size = 15),
    #axis.text = element_blank(),
#    legend.title = element_blank(),
#    text = element_text(size=15)) 
```


---

### AUDITORIA {.tabset .tabset-fade .tabset-pills}

```{r, echo=FALSE}

treemap <- plot_ly(
  data = d3, 
  type = "treemap", 
  labels = ~EMPRESA,
  parents = ~SEGMENTO, 
  values = ~VL_CONTA,
  branchvalues = "total",
  marker = list(colors = ~Cor)
)

treemap

```
---

<center>
```{r, comment=FALSE, message=FALSE, fig.align='center', warning=TRUE, echo = FALSE}

#pander::pander(table3)
```
</center>

---
