---
title: "Liquidez"
output:
  html_document:                    
    #toc: true                       
    #toc_depth: 3                    
    #toc_float:                      
    #  collapsed: true
    #  smooth_scroll: true
    #number_sections: true           
    #theme: flatly
    #spacelab
    #default,cerulean,journal,flatly,readable,spacelab,
    #united,cosmo,lumen,paper,sandstone,simplex,yeti
    
    highlight: espresso
    #default, tango, pygments, kate, monochrome, espresso, zenburn, haddock, and textmate
    #css: styles.css                
    fig_width: 7                    
    fig_height: 6                   
    fig_caption: true               
    fig_align: 'center'
    #code_folding: hide              
#    keep_md: true                   
---

```{r setup, include=FALSE}
knitr::opts_chunk$set(echo = TRUE, cache = FALSE)
# source("./R/pacotes.R")
# source("./R/funcoes-auxiliares.R")
# source("./R/importacao-respostas.R")
source("./R/DemonstracoesFinanceiras.R")
```

Os indicadores de liquidez são usados para mostrar a capacidade financeira de uma empresa. A partir deles, é possível entender como anda a relação entre receita, patrimônio e despesas de curto e longo prazo. Com estes dados, a companhia pode tomar decisões estratégicas visando a saúde financeira do negócio.

---

### Liquidez Corrente

O índice de liquidez corrente demonstra a capacidade de pagamento a curto prazo, 
indica à solidez financeira da empresa, e expressa quantas vezes os Ativos Circulantes 
“cobrem” os Passivos Circulantes. Quando o índice de liquidez corrente for menor que um 
significa que a empresa não tem Ativos Circulantes suficientes para compensar os Passivos 
Circulantes.

---

####  {.tabset .tabset-fade .tabset-pills}

```{r, echo=FALSE}

# Filtrar tabela empresas
filtered <- subset(empresas, select = c("CD_CVM", "SEGMENTO", "EMPRESA"))

# Mesclar os resultados das tabelas filtradas
BP_filtered <- merge(BP, filtered, by = "CD_CVM", all = TRUE)

# Filtrar tabela BP para as colunas desejadas
BP_filtered <- subset(BP_filtered, select = c("CD_CONTA", "EMPRESA", "SEGMENTO", "TRIMESTRE", "VL_CONTA", "ANO"))

# Filtrar apenas as linhas com CD_CONTA igual a "1.01" ou "2.01"
BP_filtered <- subset(BP_filtered, CD_CONTA %in% c("1.01", "2.01"))

# Calcular a média da coluna VL_CONTA para cada combinação de EMPRESA, SEGMENTO, TRIMESTRE e CD_CONTA
BP_aggregated <- aggregate(VL_CONTA ~ EMPRESA + SEGMENTO + TRIMESTRE + CD_CONTA + ANO, data = BP_filtered, FUN = mean)

# Reclassificar o segmento como "Outros"
BP_aggregated$SEGMENTO <- ifelse(BP_aggregated$SEGMENTO %in% c("Madeira e Papel", "Engenharia Consultiva", "Utilidades Domésticas", "Serviços Diversos", "Loteamento"), "Outros", BP_aggregated$SEGMENTO)

# Pivotar a tabela para ter uma coluna para a divisão CD_CONTA "1.01" / CD_CONTA "2.01"
liquidez <- reshape(BP_aggregated, idvar = c("EMPRESA", "SEGMENTO", "ANO", "TRIMESTRE"), timevar = "CD_CONTA", direction = "wide")

# Calcular a coluna LIQUIDEZ_CORRENTE como a divisão VL_CONTA.1.01 / VL_CONTA.2.01
liquidez$LIQUIDEZ_CORRENTE <- liquidez$VL_CONTA.1.01 / liquidez$VL_CONTA.2.01

# Reordenar as colunas
liquidez <- liquidez[, c("EMPRESA", "SEGMENTO", "ANO", "TRIMESTRE", "VL_CONTA.1.01", "VL_CONTA.2.01", "LIQUIDEZ_CORRENTE")]




```
</center>

---

##### Liquidez Corrente em 2022

```{r, comment=FALSE, message=FALSE, fig.align='center', warning=TRUE, echo = FALSE, warning=FALSE, fig.width=10}

# Filtrar os resultados apenas para o ano de 2022
liquidez_2022 <- subset(liquidez, ANO == 2022)

# Calcular a média para cada segmento no período
liquidez_segmento <- aggregate(LIQUIDEZ_CORRENTE ~ SEGMENTO + TRIMESTRE, data = liquidez_2022, FUN = mean)

# Plotar o gráfico de linhas usando o pacote ggplot2
library(ggplot2)

ggplot(liquidez_segmento, aes(x = TRIMESTRE, y = LIQUIDEZ_CORRENTE, color = SEGMENTO, group = SEGMENTO)) +
  geom_line() +
  labs(x = "Trimestre", y = "Média da Liquidez Corrente") +
  ggtitle("Média da Liquidez Corrente por Trimestre e Segmento") +
  scale_color_discrete(name = "Segmento") +
  theme(legend.position = "bottom")



```

---

##### Gráfico 2

```{r, comment=FALSE, message=FALSE, fig.align='center', warning=TRUE, echo = FALSE, warning=FALSE, fig.width=10}
 
```

---

##### Gráfico 3

```{r, comment=FALSE, message=FALSE, fig.align='center', warning=TRUE, echo = FALSE, warning=FALSE, fig.width=10}

 
```

---

### ... {.tabset .tabset-fade .tabset-pills}

---

#### .

```{r, comment=FALSE, message=FALSE, fig.align='center', warning=TRUE, echo = FALSE, warning=FALSE, fig.width=10}


```

---

#### .

```{r, comment=FALSE, message=FALSE, fig.align='center', warning=TRUE, echo = FALSE, warning=FALSE, fig.width=10}


```

---

### ... {.tabset .tabset-fade .tabset-pills}

---

#### .

```{r, comment=FALSE, message=FALSE, fig.align='center', warning=TRUE, echo = FALSE, warning=FALSE, fig.width=10}


```

---
